【裁判字號】    97,消債抗,180
【裁判日期】    980609
【裁判案由】    更生事件
【裁判全文】
臺灣板橋地方法院民事裁定           97年度消債抗字第180號
抗  告  人  甲○○
代  理  人  李勇三律師
上列抗告人依消費者債務清理條例聲請更生事件，對於中華民國
97年10月28日本院97年度消債更字第1450號裁定提起抗告，本院
管轄非訟事件第二審程序之合議庭裁定如下：
    主     文
抗告駁回。
抗告程序費用新臺幣壹仟元由抗告人負擔。
    理     由
一、本件抗告意旨略以：第三人張煌傑、李張貝瑜2 人已聲明其
    債權同意抗告人暫緩清償，不行使其等權利，自可不列入更
    生案之債權人清冊，抗告人於原審未補正列入債權人清冊，
    與消費者債務清理條例第28條規定並無牴觸，更無影響其他
    債權人之受償。原裁定遽以未補正列入債權人清冊為不合法
    予以駁回，顯有違誤，爰依法提出抗告，請求廢棄原裁定等
    語。
二、按聲請更生或清算不合程式或不備其他要件者，法院應以裁
    定駁回之，但其情形可以補正者，法院應定期間先命補正，
    消費者債務清理條例第8 條定有明文。
三、本件抗告人具狀聲請更生，雖同時提出債權人清冊、財產及
    收入狀況說明書、協議書暨無擔保債務還款計畫、借據、抗
    告人之財政部臺灣省北區國稅局財產歸屬資料清單、95年度
    、96年度綜合所得稅各類所得資料清單、財團法人金融聯合
    徵信中心當事人綜合信用報告—債務清理條例前置協商專用
    債權人清冊、抗告人之勞工保險投保資料、房屋租賃契約書
    、在職證明書、戶籍謄本等到院。惟抗告人所檢附之上開資
    料並非齊備，原審認有命補正之必要，已於民國97年10 月8
    日裁定命抗告人應予補正，且該裁定已於97年10月13日送達
    抗告人，有送達證書附卷可稽（見原審卷第69頁）；抗告人
    雖於97年10月21日曾提出補正狀，然其係補正預納郵務送達
    費新臺幣3,740 元及提出人壽保險投保資料（即保單）、薪
    資條、支出明細、抗告人配偶之財政部臺灣省北區國稅局95
    年度、96年度綜合所得稅各類所得資料清單、財政部臺灣省
    北區國稅局財產歸屬資料清單到院，惟就原審前開命補正事
    項中之第12項「應提出完整且符合法定格式之債權人清冊，
    即應表明所有債權人之姓名或名稱及地址、各債權之數額、
    原因及種類。」部分，顯有未依法補正之情事，蓋依抗告人
    於原審已自陳其債權人除於原審聲請時所提出之債權人清冊
    所列之債權人外，尚有第三人張煌傑、李張貝瑜2 人亦均為
    抗告人之債權人，且縱令如抗告人所述該2 人同意暫緩清償
    尚非虛罔，然該2 人既非已終局地免除抗告人所負欠之債務
    ，自仍係屬抗告人之債權人無誤，則抗告人於聲請本件更生
    時，自應仍需將之列入，而抗告人經原審以上開裁定命補正
    「完整」且符合法定格式之債權人清冊，但抗告人仍未依限
    予以補正，僅略述因第三人張煌傑、李張貝瑜2 人同意暫緩
    清償，故未列入債權人清冊云云，除難認已依前開原審裁定
    予以補正外，亦顯將對本件更生程序進行之正確性與債權人
    公平受償之目的達成造成影響，揆諸首開說明，即應認抗告
    人之聲請為不合法。
四、綜上，本件抗告人聲請更生，顯未依限補正完整之債權人清
    冊料供原審審核。是原裁定以抗告人聲請不合法為由，駁回
    抗告人更生之聲請，並無違誤。抗告人提起抗告後，雖提出
    張煌傑、李張貝瑜2 人於97年11月1 日出具之證明書，惟核
    該2 人出具之證明書係在抗告人收受原裁定（97年10月29日
    ）之後，原審根本無從審酌，且該2 人於該證明書上亦未終
    局免除抗告人所負欠之債務，是抗告人仍執陳詞，指摘原裁
    定為不當，求予廢棄，為無理由，應予駁回。
五、據上論結，本件抗告為無理由，爰依消費者債務清理條例第
    15條，民事訴訟法第495 條之1 第1 項、第449 條第1 項、
    第95條、第78條，裁定如主文。
中    華    民    國    98    年    6     月    9     日
                  民事第二庭    審判長法  官  蕭胤瑮
                                      法  官  連育群
                                      法  官  鍾啟煌
以上正本證明與原本無異
本裁定不得再抗告
中    華    民    國    98    年    6     月    9     日
                                      書記官  黃琴茜


司法院資訊處製作；財團法人民間司法改革基金會備份。
